【裁判字號】    99,停,52
【裁判日期】    990604
【裁判案由】    聲請停止執行
【裁判全文】
臺北高等行政法院裁定
                                        99年度停字第52號
聲  請  人  甲○○
相  對  人  交通部公路總局臺北區監理所板橋監理站
代  表  人  乙○○○○○○住同上
上列當事人間因違反道路交通管理處罰條例事件，聲請人聲請停
止執行，本院裁定如下：
    主  文
聲請駁回。
聲請程序費用由聲請人負擔。
    理  由
一、按「行政訴訟繫屬中，行政法院認為原處分或決定之執行，
    將發生難於回復之損害，且有急迫情事者，得依職權或依聲
    請裁定停止執行，但於公益有重大影響，或原告之訴在法律
    上顯無理由者，不得為之。」、「於行政訴訟起訴前，如原
    處分或決定之執行將發生難於回復之損害，且有急迫情事者
    ，行政法院亦得依受處分人或訴願人之聲請，裁定停止執行
    。但於公益有重大影響者，不在此限。」，行政訴訟法第
    116條第2項、第3項分別定有明文。故必須原處分或決定之
    執行將對聲請人發生難以回復之損害，情事急迫，且於公益
    不發生重大影響時，行政法院始得依前述規定，裁定停止執
    行。
二、次按「受處分人，不服第8條主管機關所為之處罰，得於接
    到裁決書之翌日起20日內，向管轄地方法院聲明異議。法院
    受理前項異議，以裁定為之。不服前項裁定，受處分人或原
    處分機關得為抗告。但對抗告之裁定不得再抗告。」，道路
    交通管理處罰條例第87條定有明文。又按「公法上之爭議，
    除法律別有規定外，得依本法提起行政訴訟。」、「原告之
    訴，有左列各款情形之一者，行政法院應以裁定駁回之。．
    ．．：一、訴訟事件不屬行政法院之權限者。．．．」，復
    分別為行政訴訟法第2條及第107條第1項第1款所規定。另「
    依道路交通管理處罰條例第75條（現行第87條）規定，受處
    分人不服第14條（現行第8條）主管機關所為之處罰，得於
    接到裁決之翌日起10日（現行20日）內向管轄地方法院聲明
    異議；如不服法院之裁定，得為抗告，但不得為再抗告。此
    項適用特別規定之程序，自不得循通常訴願程序提起訴願及
    行政訴訟。」，此觀行政法院（現改制為最高行政法院）60
    年度裁字第252號判例即明。
三、本件聲請人聲請意旨，略以本件係新竹縣警察局竹北分局（
    以下簡稱竹北警分局）舉發，但舉發違反道路交通管理事件
    通知單（即竹縣警交字第E00000000號），因誤植查獲違規
    地點，內容具有重大明顯瑕疵，行政處分無效，經聲請人於
    98年8月25日向相對人提起申訴。相對人在98年9月1日向竹
    北警分局函查，嗣於99年5月19日以北監板四字第
    0991000840號函（以下簡稱相對人99年5月19日函）復，略
    以本件經查復違規屬實，並已更正正確違規地點為新豐鄉竹
    117線與竹2-1線路口等語。惟相對人身為公路主管裁罰機關
    ，未盡調查事實之職，僅憑舉發單位即竹北警分局單面陳述
    ，即裁處聲請人，爰請求在本件行政訴訟判決確定前，停止
    相對人99年5月19日函及竹縣警交字第E00000000舉發違反道
    路交通管理事件通知單之執行等語。
四、經查本件聲請人聲請停止執行之標的為相對人99年5月19日
    函及竹縣警交字第E00000000舉發違反道路交通管理事件通
    知單。然查上開函及通知單，乃相對人就聲請人違反道路交
    通管理處罰條例事件，依竹北警分局通知舉發及查復內容予
    以處理，尚非無據，且本件係屬交通違規事件，聲請人如對
    之有所不服，徵諸前揭法條規定及判例意旨，應向普通法院
    尋求救濟，本不得循通常行政爭訟、行政訴訟程序提起訴願
    及行政訴訟，是其竟以本院為對象，聲請停止相對人99年5
    月19日函及竹縣警交字第E00000000舉發違反道路交通管理
    事件通知單之執行，於法自屬未合，自應予以駁回。
五、又行政訴訟法第116條第2項所謂之「難於回復之損害」，係
    指其損害不能回復原狀，或不能以金錢賠償，或在一般社會
    通念上，如為執行可認達到回復困難之程度而言。本件退步
    言，縱將相對人99年5月19日函及竹縣警交字第E00000000舉
    發違反道路交通管理事件通知單係屬交通違規事件，非屬公
    法爭議，而不得提起行政訴訟一節擱置一旁不談，聲請人雖
    主張如經執行，將發生難於回復之損害云云。惟查上開函及
    通知單僅裁處罰鍰1,800元，所欲執行者為金錢，是聲請人
    因該件之執行所受損害，在一般社會通念上，並非不能以金
    錢賠償或回復，殊難謂將發生難於回復之損害，本不能作為
    本件聲請之理由，故本件自無「難於回復之損害」之可言，
    揆諸首揭法條規定，與得停止執行之要件不合，聲請人之聲
    請為無理由，亦應予以駁回，附此指明。
據上論結，本件聲請人之聲請為不合法，依行政訴訟法第104條
、民事訴訟法第95條、第78條裁定如主文。
中    華    民    國    99    年    6     月    4     日
                    臺北高等行政法院第六庭
                              審判長法  官  闕  銘  富
                                    法  官  許  瑞  助
                                    法  官  林  育  如
上為正本係照原本作成。
如不服本裁定，應於送達後10日內向本院提出抗告狀（須按他造
人數附繕本）。
中    華    民    國    99    年    6     月    4     日
                                    書記官  劉  育  伶

司法院資訊處製作；財團法人民間司法改革基金會備份。
